---
title: "Rapport"
output:
  pdf_document: default
  html_document: default
---

## Plan

1. Introduction
2. Exploration des données

3. Analyse des données
   + 3.1 Pré-traitement des données 
   
   + 3.2 Méthode de clustering : Calcul des centres des classes avec kmeans
     + 3.2.1 Prédiction et performances avec Random Forest
     + 3.2.2 Prédiction et performances avec Rpart
     + 3.2.3 Prédiction et performances avec LDA
     
   + 3.3 Oversampling
     + 3.3.1 Benchmark de performances
     
   + 3.4 Undersampling
     + 3.4.1 Benchmark de performances
     
   + 3.5 Over et Under
     + 3.5.1 Benchmark de performances
     
   + 3.6 Méthode Hybride : Undersampling et Kmeans
     + 3.6.1 Benchmark de performances
   
4. Conclusion

 

***
> Librairies

```{r, LibraryCheck, message=FALSE, warning=FALSE}
library(R.matlab)
library(FactoMineR)
library(NbClust)
```

Rappel : Ce projet a pour but de faire de la détection de fraude sur un jeu de données concernant des transactions de carte de crédit.

## 1. Introduction 

Jeu de données : 
 coil 
 Jaffe
 MFEAT1
 MNISTS

***

## 2. Chargement des données

Chargement des données

```{r,results='hide',message=FALSE,warning=FALSE}
coil <- readMat("data/DATA_MATLAB - Projet-master-MLDS/COIL20_1440n_1024d_20c.mat")
jaffe <- readMat("data/DATA_MATLAB - Projet-master-MLDS/jaffe.mat")
mnist <- readMat("data/DATA_MATLAB - Projet-master-MLDS/MNIST5.mat")
mfeat <- readMat("data/DATA_MATLAB - Projet-master-MLDS/MFEAT1.mat")
```

***

## 3. Analyse en composante principale

Coil data

```{r,results='hide',message=FALSE,warning=FALSE}
pca.coil <- PCA(coil.data)
```

## 4. Clustering avec package Nbclust 

Coil data 

```{r,results='hide',message=FALSE,warning=FALSE}
NbClust(data = coil.data, method = "kmeans" )
```
